# 权益法核算的事项

提问人：jangyanbo 时间：2016-06-23 18:24:29
陈老师好！关于权益法核算的投资向您请教！ 甲公司 2015 年度末投入作为一组做为业务的资产（车间房屋、生产线（评估价200 ）、车间占用的土地）截至 2016 年 4 月末，除土地、房屋所有权外（房屋土地评估价 400 万元）其他资产已移交给被投资单位，且已开具增税税专用发票， 我的问题 1 此作为一组构成业务的资产用的是重置成本法评估的，此价值是否可以作为长期股权投资的依据 问题 2 ！整体资产评估值 600 万元（不考虑评估方法是否正确，此评估值是公允的）如果股东认可的价值是 550 万元的话，请问长期股权投资的入账价值是 600 万，还是 550 万呢！ 问题 3 、如果除土地、房屋外，其他机器设备已经移交的情况下长期股权投资的入账价值只能是 200 万话（假如对被投资方具有重大影响），是否应该按照实际投出的资产占被投资方的实收资本份额的比例计算投资收益及其他权益变动的比例呢！ 问题 4 、如果重置成本法评出来的结果不能作为长期股权投资的入账基础的话，假如采用收益法评估的话，被投资单位接收作为一组业务的资产的（房屋、土地、机器设备）因为收益法是整体评估的价值，被投资如何对接收的资产建账呢，也就是说固定资产、无形资产、机器设备按照什么样的价值入账呢！假如按照重置成本法评估的话、房屋评估 300 万，土地100 万，机器设备 200 万，按照收益法评估的话整体业务组的价值是 700 万， 700 万元如何在房屋、土地、机器设备中进行分配呢

回答人：chenyiwei
1 、可以。 2 、按各方股东共同确认的价值 550 万。 3 、在认缴出资比例不同于实缴出资比例时，应由股东之间协议确定表决权比例和分红比例，没有约定或约定不明确的，则按《公司法》第三十五条规定的实缴出资比例分红。 4 、如果以业务整体收益法评估值作价出资，则涉及以商誉出资，违反《公司登记管理条例》第十四条规定，存在法律风险。

提问人：kxcpa 时间：2016-06-25 23:46:52
请教陈版，关于您说的第 4 条涉及商誉出资的情况，非同一控制下企业合并中，被购买企业原股东以企业权益法评估值取得上市公司股权的情况属于商誉出资吗？

回答人：chenyiwei
如果上市公司发行股份购买目标企业的股权，则属于股权出资，不属于商誉出资；如果直接按收益法评估值发行股份购买经营性资产（构成业务），就会有“商誉出资”问题，这是有法律风险的。